臺灣桃園地方法院民事簡易判決
110年度桃簡字第1886號
原      告  李錦吉  
被      告  蕭再生  

            南城交通企業有限公司

法定代理人  施文亮  
訴訟代理人  施純時  
  
上列當事人間因被告所涉過失傷害案件，原告提起刑事附帶民事
訴訟請求損害賠償，經本院刑事庭於民國110 年9 月13日以110
年度壢交簡附民字第96號裁定移送前來，本院於民國111 年3 月
31日言詞辯論終結，判決如下：
    主    文
被告應連帶給付原告新臺幣壹拾伍萬參仟貳佰肆拾捌元，及被告
蕭再生自民國一百一十年六月二日起、被告南城交通企業有限公
司自民國一百一十年六月一日起，均至清償日止，按週年利率百
分之五計算之利息。
原告其餘之訴駁回。
本判決原告勝訴部分得假執行。
    事實及理由
一、原告主張：被告南城交通企業有限公司（下稱南城公司）之
    受僱人即被告被告蕭再生於民國000 年00月00日晚間，駕駛
    車牌號碼000-0000號營業用小客車，沿桃園市八德區和平路
    往重慶街方向行駛，於同日晚間6 時41分許，行經同市區○○
    路00號前，本應注意在劃有分向限制線之路段，不得迴車，
    而依當時天候雨、夜間有照明、柏油路面濕潤、無缺陷、無
    障礙物及視距良好等情，並無不能注意之情事，竟疏未注意
    ，即貿然跨越分向限制線行左迴轉，適有原告騎乘車牌號碼
    000-000 號普通重型機車沿同市區和平路往介壽路2 段方向
    直行駛至，見狀閃避不及，緊急煞車後摔倒，並受有左肘及
    左膝擦傷、左側近端肱骨粗隆骨折等傷害。原告因此受有醫
    療費用新臺幣（下同)4,110 元，交通費用5,220 元，看護
    費72,000元（每日1,000元，共72日）、工資損失118,368元
    （每日1,644 元，共72天）之損害，且受有精神上之痛苦，
    被告應給付精神慰撫金30萬元。又被告蕭再生為被告南城公
    司之受僱人，則被告南城公司自應與被告蕭再生負連帶賠償
    責任。為此，爰依侵權行為之法律關係請求被告賠償損害等
    語。並聲明：被告應連帶給付原告511,895 元，及自刑事附
    帶民事訴訟起訴狀繕本送達翌日起至清償日止，按週年利率
    5%計算之利息。
二、被告部分：
　㈠被告蕭再生：伊只是違規，但是原告沒有撞到伊的車，原告
    也沒有受傷，原告要求金額過高等語。
  ㈡被告南城公司：
　　醫療費用強制險已經給付，對看護費、精神慰撫金、工作損
    失有意見，工作損失的計算天數過長，日薪部分請法院依法
    斟酌等語。　
　㈢均聲明：原告之訴駁回。
三、本件就原告主張之事實及被告蕭再生因前開不法行為，業經
    本院刑事庭以110 年度壢交簡字第922號判決被告犯過失傷
    害罪，處有期徒刑3月等情，有刑事判決書在卷可參（見本
    院卷第4 至6 頁），復經本院依職權調閱前開刑事全案卷證
    查核無訛。至被告蕭再生雖以前詞置辯，惟其於偵查中均已
    自承其過失（見偵字卷第92頁），其又於本案中翻異前詞，
    改辯稱並無過失云云，然並未提出任何證據證明其主張，其
    抗辯顯係事後卸責之詞，自不可採。
四、按因故意或過失，不法侵害他人之權利者，負損害賠償責任
    。汽車在使用中加損害於他人者，駕駛人應賠償因此所生之
    損害。不法侵害他人之身體或健康者，對於被害人因此增加
    生活上之需要時，應負損害賠償責任。不法侵害他人之身體
    、健康者，被害人雖非財產上之損害，亦得請求賠償相當之
    金額，民法第184 條第1 項前段、第191 條之2 前段、第19
    3 條第1 項及第195 條第1 項前段分別定有明文。被告蕭再
    生既經認定須負侵權行為損害賠償責任，原告自得依上開規
    定請求其賠償。茲就原告主張之各項損害數額審酌如下：
　㈠醫療費用及交通費部分：
　⒈按被保險汽車發生汽車交通事故，受益人得在本法規定之保
    險金額內，直接向保險人請求保險金；保險人依本法規定給
    付之保險金，視為加害人或被保險人損害賠償金額之一部分
    ，加害人或被保險人受賠償請求時，得扣除之，強制汽車責
    任保險法第28條及第30條分別定有明文。
　⒉原告主張因被告過失傷害之行為而支出醫藥費4,110元、交通
    費用5,220元，惟原告業已自承因系爭事故已依強制汽車責
    任保險法之規定請領上開金額，並同意扣除（見本院卷第30
    頁反面），依上開規定，自應由本件請求損害賠償金額中扣
    除，故原告此部分請求，即屬無據。
　㈡看護費部分：
　　本件原告主張受傷後需專人照護共72日，以每日1,000元計
    算，並請求被告賠償原告看護費45萬元等語，惟依原告提出
    之診斷證明書之醫囑（見附民卷第23至35頁），均未認定原
    告因系爭事故所受傷勢，有專人看護之需求，原告亦未提出
    證據證明其有專人看護之必要，是原告請求看護費用並無理
    由。
　㈢工資損失部分：
　　原告主張因系爭事故受傷，受有72日不能工作之損失118,36
    8元等節，並提出長庚醫療財團法人林口長庚紀念醫院診斷
    證明書及統聯汽車客運股份有限公司員工病假申請單為證（
    見附民卷第29至33頁、第37至39頁）。而觀諸上開診斷證明
    書內之醫囑前段記載：「病患因上述疾病，患部宜休養三個
    月」等語無訛，則原告主張其因被告前開過失傷害行為，而
    72日無法工作，誠屬有據。而依原告稅務電子閘門財產所得
    調件明細表所示（見本院個資卷），其於109年度之所得523
    ,337元，依此計算原告之每日所得應為1,434元（523,337元
    ÷365日＝1,434元)，是以，原告請求因本件車禍受傷，72日
    不能工作之損失10萬3,248 元（1,434 元×72日＝10萬3,248 
    元】，應屬有據。
　㈣精神慰撫金部分：
　　按精神慰撫金之多寡，應斟酌雙方之身分、地位、資力與加
    害程度，及其他各種情形核定相當數額，該金額是否相當，
    自應依實際加害情形與被害人所受之痛苦及雙方之身分、地
    位、經濟狀況等關係定之（最高法院51年台上字第223號判
    例意旨參照）。查本件原告因被告蕭再生過失行為而致原告
    因此受有左肘及左膝擦傷、左側近端肱骨粗隆骨折等傷害，
    堪認其肉體及精神應受有相當之痛苦。又兩造之所得及財產
    情形則有渠等個人稅務電子閘門財產所得調件明細表附本院
    個資卷可參，是本院審酌被告蕭再生於系爭事故之情節、兩
    造之財產所得狀況、身分、地位、教育程度及原告所受傷勢
    及精神上痛苦程度等一切情狀，認原告得請求之精神慰撫金
    以5萬元為適當，逾此範圍之請求，則屬過高，不應准許。
　㈤從而，原告因本件車禍所受之損害合計為15萬3,248元（收入
    損失103,248元＋精神慰撫金5萬元＝15萬3,248元）。　
五、末按受僱人因執行職務，不法侵害他人之權利者，由僱用人
    與行為人連帶負損害賠償責任。但選任受僱人及監督其職務
    之執行，已盡相當之注意或縱加以相當之注意而仍不免發生
    損害者，僱用人不負賠償責任，民法第188條第1項定有明文
    。查被告蕭再生為被告南城公司之受僱人，被告南城公司對
    於被告蕭再生執行職務中發生系爭事故一事並不爭執，而被
    告蕭再生因系爭事故對原告負侵權行為損害賠償責任，已如
    上述，依上開規定，被告南城公司自應與蕭再生負連帶賠償
    責任。至被告南城公司雖辯稱有定期做司機的教育訓練云云
    ，並提出手機簡訊截圖及會議紀錄為證（見本院卷第32至44
    頁），然被告南城公司此項作為乃僅對於司機包括受僱人即
    被告蕭再生職務之執行為形式上之教育宣導，僅屬抽象之規
    定，如未落實執行，亦形同具文，要難以此謂被告南城公司
    對被告蕭再生之選任及監督其職務之執行，已盡相當之注意
    ，故被告南城公司上開所辯，尚難採信。
六、綜上所述，原告依侵權行為之法律關係，請求被告應連帶給
    付原告15萬3,248元，及自刑事附帶民事訴訟起訴狀繕本送
    達被告蕭再生（見附民卷第51頁）之翌日即110年6月2日起
    、送達被告南城公司（見附民卷第55頁）之翌日即110年6月
    1 日起，均至清償日止，按週年利率5%計算之利息，為有理
    由，應予准許。逾此範圍之請求，為無理由，應予駁回。
七、本件係就民事訴訟法第427 條第1 項適用簡易程序所為被告
    敗訴之判決，爰依同法第389 條第1 項第3 款之規定，依職
    權宣告假執行。
八、本件事證已臻明確，兩造其餘攻擊防禦方法及所提證據，核
    與判決之結果不生影響，爰不一一論列，併此敘明。
九、末按由刑事庭移送民事庭之附帶民事訴訟案件，免納裁判費
    ，刑事訴訟法第504 條第2 項定有明文。據此，原告提起本
    件訴訟，依法無需繳納裁判費，另綜觀卷內資料，兩造復無
    其他訴訟費用之支出，爰無庸宣告兩造各應負擔訴訟費用之
    金額，併此敘明。
　　
中    華    民    國   111    年    4     月    14    日
                  桃園簡易庭  法  官  汪智陽
以上正本係照原本作成。
如不服本判決，應於送達後20日內，向本院提出上訴狀並表明上
訴理由，如於本判決宣示後送達前提起上訴者，應於判決送達後
20日內補提上訴理由書（須附繕本）。
如委任律師提起上訴者，應一併繳納上訴審裁判費。
中    華    民    國   111    年    4     月    14    日
                              書記官  陳家蓁